【裁判字號】    95,聲再,35
【裁判日期】    950317
【裁判案由】    聲請再審
【裁判全文】
臺灣高等法院臺中分院刑事裁定          95年度聲再字第35號
再審聲請人
即受判決人  甲○○
上列聲請人因聲請再審案件，對於本院94年度上訴字第2549號中
華民國95年1月25日確定判決聲請再審，本院裁定如下：
    主  文
再審之聲請駁回。
    理  由
一、聲請意旨詳如附件再審聲請狀。
二、按刑事訴訟法第四百二十一條規定，不得上訴於第三審法院
    之案件，除前條規定外，其經第二審確定之有罪判決，如就
    足生影響於判決之重要證據漏未審酌者，亦得為受判決人之
    利益聲請再審，所謂漏未審酌，乃指第二審判決前已發現而
    提出之證據，未予審酌而言，苟被捨棄之證據，已於理由內
    敘明其捨棄之理由者，即非漏未審酌，另所謂「重要證據」
    ，必須該證據足認定受判決人應受無罪、或免訴、或輕於原
    審所認定之罪名方可，如不足以推翻原審所認定罪刑之證據
    ，即非足生影響於原判決之重要證據，易言之，所謂發現確
    實之新證據，須該「新證據」可認為確實具有足以動搖原確
    定判決，而對受判決人為更有利判決之確實性。經查本院
    94年度上訴字第2549號確定判決認原審判決所敘再審聲請人
    甲○○雖否認竊取原審判決附表一編號42、43之賽鴿，然甲
    ○○於檢察官偵查中已兩度坦承知悉被告陳約佑所為何事、
    知悉被告陳約佑要拿鴿子向鴿主要錢等語（第1816號偵查卷
    第18、31頁），且其取得賽鴿後，均未逕予放飛或自行通知
    鴿主領回；又依通訊監察譯文觀之，附表一編號42部分，係
    通知被告巫昱良抄寫鴿主之電話號碼，再由被告陳約佑、巫
    昱良一同與鴿主談判，復由被告巫昱良將談判結果回報再審
    聲請人，附表一編號43部分則通知被告張良佐抄寫鴿主之電
    話號碼，推由被告陳約佑與鴿主談判，於被告陳約佑向鴿主
    告知匯款帳號及金額後，再由被告張良佐將談判結果回報再
    審聲請人；況附表一編號42部分，被告陳約佑於談判中向被
    害人陳榮財明白表示賽鴿係落網而非誤入鴿舍，附表一編號
    43部分，被告甲○○電話通知被告張良佐時，亦未稱賽鴿係
    誤闖，反而兩度向被告張良佐指示「你找大頭（指被告陳約
    佑），叫他馬上處理」、「昨天的，叫他馬上處理」，顯見
    附表一編號42、43之賽鴿並非誤入鴿舍，實為再審聲請人所
    捕捉竊取，否則再審聲請人大可將賽鴿逕予放飛，或自行通
    知鴿主領回，無須煞費周章輾轉透過其他被告與鴿主談判之
    必要，更無須由被告巫昱良、張良佐回報談判結果，並無不
    當，並於理由內敘明再審審請人請求傳訊證人林敏傑證明其
    自九十一年六月至九十四年三月間，受僱於林敏傑在高雄、
    雲林二地，擔任鴿舍養鵨教練及飼養鴿子，僅偶然放假回田
    中，並不能證明其未能竊取系爭鴿子，無庸傳訊之理由，本
    院審酌原審判決業於事實欄記載再審聲請人甲○○受僱在高
    雄縣蔦松鄉○○路98號、雲林縣大埤鄉○○路○段6之29號鴿
    舍養鴿之事實，再審聲請人聲請傳訊林敏傑亦僅在證明受僱
    於上址養鴿，僅偶然放假會返回台中之事實（見聲請調查證
    據書所載），林敏傑就系爭二隻鴿子究竟是否被告所竊取並
    不知，本院94年度上訴字第2549號確定判決既敘明理由未予
    傳訊，自非漏未審酌。至再審聲請人主張於本院94年度上
    訴字2549號案雖另聲請傳訊證人巫昱良，以證明其係將他人
    飛進鴿舍之賽鴿鴿主電話交給陳約佑，並無竊取系爭鴿子之
    行為，本院94年度上訴字2549號案竟未傳訊，亦未於理由中
    敘明何以不傳訊，然張克佑僅將系爭原判決附表編號四十二
    鴿子所有者陳榮財之電話號碼告知巫昱良，並未告知其如何
    取得該鴿子，再由陳約佑、巫昱良以電話向陳榮財恐嚇取財
    未遂，巫昱良既未目睹該鴿子張克佑如何取得，豈會知悉該
    鴿子張克佑如何取得，況巫昱良係本案竊盜共犯，其證述就
    其本身有利害關係，矧本院本院94年度上訴字2549號案於九
    十五年一月十一日審理時張克佑之選任辯護人楊玉珍律師有
    對巫昱良詰問，巫昱良證述：有一次聊天中張克佑說該鴿子
    是隨同他的鴿子飛進鴿舍等語，有筆錄在卷可參，巫昱良上
    開證述顯係聽聞自張克佑，自不足為有利張克佑之認定，本
    院94年度上訴字第2549號雖未於理由敘明，此部分既不足以
    動搖原確定判決，而為再審聲請人更有利之判決，自非所謂
    重要證據漏未審酌。再審聲請人另主張於本院94年度上訴
    字2549號案審理中雖曾辯稱：陳約佑於九十四年三月二十二
    日警訊筆錄中供稱：甲○○是將渠所飼養的鴿舍內有飛進他
    人的賽鴿時，會將他人賽鴿給我來撥打恐嚇電話勒取贖款，
    張良佐於九十四年三月五日警訊時亦稱：我哥哥甲○○說是
    被害人鴿子自己飛進他的鴿舍，他告知我鴿子上的電話號碼
    等語，由渠等上開供述即可證再審聲請人並未竊取系爭鴿子
    之行為，本院94年度上訴字2549號案未予調查，亦未敘明不
    足採之理由，惟甲○○於告知巫昱良、張良佐系爭原審判決
    附表編號四十二、四十三鴿子所有者之電話號碼時，並未告
    知鴿子如何取得，巫昱良及張良佐轉知陳約佑時亦僅告知恐
    嚇對象之電話號碼，陳約佑、張良佐如何能知悉系爭鴿子非
    再審聲請人竊取，渠等上開證述亦不足為有利再審聲請人之
    認定，本院94年度上訴字2549號判決雖未於理由內敘述，此
    部分亦不足以動搖原確定判決，而為再審聲請人更有利之判
    決，亦非所謂重要證據漏未審酌。另再審聲請人爭執本院
    94年度上訴字2549號引用原審判決認定其竊盜犯行之理由未
    允當，並非法定再審事由，併予敘明。綜上所述，本件聲請
    人所舉聲請再審之理由，核與上開刑事訴訟法第四百二十一
    條規定不符，應認為無再審理由，爰予駁回。
三、據上論斷，應依刑事訴訟法第四百三十四條第一項裁定如主
    文。
中    華    民    國    95    年    3     月    17    日
              刑事第九庭  審判長法  官  陳  筱  珮
                                法  官  余  仕  明
                                法  官  康  應  龍
上列正本證明與原本無異。
不得抗告。
                                書記官  姚  錫  鈞
中    華    民    國    95    年    3     月    21    日
                                                      Ａ


司法院資訊處製作；財團法人民間司法改革基金會備份。
